【裁判字號】    92,簡上,144
【裁判日期】    920912
【裁判案由】    妨害公務
【裁判全文】
臺灣臺南地方法院刑事判決
    上  訴  人  甲○○
    即  被  告
右列上訴人因妨害公務案件，不服本院九十二年度南簡字第二七八號中華民國九十二
年四月十七日第一審判決（聲請案號：九十一年度偵字第一０二九二號），提起上訴
，本院管轄之第二審合議庭判決如左：
    主  文
上訴駁回。
甲○○緩刑參年。
    事  實
一、甲○○於民國（下同）九十一年六月四日下午二時五十分許，在台灣高等法院台
    南分院民事第三庭，於審判長徐宏志法官審理該院八十六年度上訴字第三二二號
    民事分割共有物案件之際，業經審判長諭知辯論終結，並請其退庭之後，竟仍拒
    不離庭，而在該法庭內繼續陳述另件再審案件，並情緒失控的用力連續拍桌。經
    審判長制止後，再次告知案件業已終結，請其離庭，其仍堅不退庭。審判長即命
    法警黃雨青將甲○○帶離法庭。詎甲○○仍不聽勸，竟基於妨害公務之犯意，於
    法警黃雨青以強制力欲帶其離庭之際，以暴力加以抗拒，將法庭之桌子翻倒，致
    桌子上之液晶電腦螢幕損壞，並將法警黃雨青推倒至法庭被告席之桌子旁，致法
    警黃雨青受有左手食指擦傷（未據告訴）。嗣經另一法警何子儒前來支援，始將
    甲○○制服，將其強制帶離法庭。
二、案經台灣高等法院台南分院函請台灣台南地方法院檢察署檢察官偵查聲請簡易判
    決處刑。
    理  由
一、訊之被告甲○○對右揭事實之經過及造成液晶電腦螢幕損壞及致法警受傷等情固
    不否認，惟否認有妨害公務之犯意，辯稱：無意妨害公務，我不知道審判長有無
    叫我離開，也不知道有無與法警拉扯，有無撞到桌子，我也不曉得云云。惟查：
    當日於台灣高等法院台南分院開庭之經過，審判長已宣示審理完畢退庭，被告不
    離去，且經審判長再次告知已辯論終結，被告仍不離去，審判長始行使法庭指揮
    權，命法警前來強制帶離被告等情，有該院八十六年上字第三二三號筆錄可參。
    另經證人即法警黃雨青於偵查中證述：「當天甲○○與審判長有些爭執，審判長
    請他離席，他拒不離席，我與庭務員請他離席，他還是不肯，他一直要求審判長
    對該案不要終結，不肯離去。」等語，足認被告當時確已知悉審判長下令其離開
    ，惟被告竟仍不離去。又於法警言詞勸導無效後，法警抓住被告之手要被告離開
    ，被告進而與法警黃雨青發生拉扯，並將黃雨青推倒，致黃雨青兩前臂挫傷、法
    庭桌子翻倒，桌上之液晶電腦螢幕受有損壞等情，亦經證人黃雨青於偵查中證述
    明確，並有行政院衛生署台南醫院診斷證明書、電腦螢幕修理之服務明細表、法
    庭之實況照片在卷可資佐證。是被告抗辯其不知審判長已請其離去、不知有無與
    法警拉扯、無意妨害公務等辯詞，均不可採信。本件事證明確，被告犯行足堪認
    定。
二、核被告所為，係犯刑法第一百三十五條第一項之妨害公務罪。原審以被告等犯行
    明確，依刑事訴訟法第四百四十九條第一項前段、第四百五十四條第二，刑法第
    三十五條第一項、第四十一條第一項前段、罰金罰鍰提高標準條例第一條前段、
    第二條，量處有期徒刑參月，並諭知易科罰金之折算標準。本院經核原審之認事
    用法，核無不合，量刑亦屬妥適。被告上訴意旨，仍指稱其係因法警擒住，其手
    很痛，其僅順勢旋轉而已，其因倒地，即聽到電腦摔到地上之聲，其無損害電腦
    及傷害法警之意思云云，其以此指摘原判決，為無理由，應予駁回。末查，被告
    前未曾受有期徒刑以上刑之宣告，有台灣台南地方法院檢察署刑案資料查註紀錄
    表及台灣高等法院被告全國前案紀錄表各一份附卷可按，且其因土地分割案纏訟
    數年，對其精神早已造成極大壓力，始於案件訴訟中因情緒一時失控而有妨害公
    務之行為，其經此偵、審程序，被告當知所警惕，信無再犯之虞，本院認所宣告
    之刑以暫不執行為適當，並諭知緩刑三年，以勵自新。
據上論斷，應依刑事訴訟法第四百五十五條之一第一項、第三項、第三百六十八條，
刑法第七十四條第一款，判決如主文。
本案經檢察官劉聰熙到庭執行職務。
中      華      民      國      九十二      年    九    月    十二    日
                              臺灣臺南地方法院刑事第八庭
                                  審判長法  官  吳  勇  輝
                                        法  官  洪  士  傑
                                        法  官  張  瑛  宗
右正本證明與原本無異。
本件不得上訴。
                                        書記官  汪  姿  秀
中      華      民      國      九十二      年    九    月     十二     日
附錄本案論罪科刑法條全文：
刑法第一百三十五條
對於公務員依法執行職務時，施強暴脅迫者，處三年以下有期徒刑、拘役或三百元以
下罰金。
意圖使公務員執行一定之職務或妨害其依法執行一定之職務或使公務員辭職，而施強
暴脅迫者，亦同。
犯前二項之罪，因而致公務員於死者，處無期徒刑或七年以上有期徒刑；致重傷者，
處三年以上、十年以下有期徒刑。


司法院資訊處製作；財團法人民間司法改革基金會備份。
